臺灣宜蘭地方法院刑事判決　　　　　　　 94年度訴字第218號
公　訴　人　臺灣宜蘭地方法院檢察署檢察官
被　　　告　甲○○　男　45歲.
　　　　　　　　　　（現在臺灣宜蘭監獄執行中）
上列被告因毒品危害防制條例案件，經檢察官提起公訴（94年度
毒偵字第222號），嗣於本院準備程序進行中，被告先就被訴事
實為有罪之陳述，經裁定進行簡式審判程序，本院判決如下：
    主  文
甲○○連續施用第一級毒品，處有期徒刑玖月，扣案之第一級毒
品海洛因壹小包（驗餘後淨重零點壹柒公克）沒收銷燬之。又施
用第二級毒品，處有期徒刑參月。應執行有期徒刑拾月，扣案之
第一級毒品海洛因壹小包（驗餘後淨重零點壹柒公克）沒收銷燬
之。
    事  實
一、甲○○前因施用毒品案件，經送觀察、勒戒後，認為無繼續
    施用毒品之傾向，而於民國93年8月30日執行完畢釋放，並
    經臺灣宜蘭地方法院檢察署檢察官於同日以93年度毒偵緝字
    第74號為不起訴處分確定。詎其猶不知悔改，明知海洛因、
    安非他命分別為毒品危害防制條例第2條第2項第1、2款所規
    定之第一、二級毒品，不得擅自施用，竟仍於前開觀察、勒
    戒執行完畢釋放後五年內，基於施用第一級毒品海洛因之概
    括犯意，分別於94年1月初某日、94年2月17日上午某時，在
    宜蘭縣羅東鎮某朋友之住處內，以將第一級毒品海洛因摻入
    香菸內吸食之方式，連續施用第一級毒品海洛因共2次。另
    又基於施用第二級毒品安非他命之犯意，於94年2月17日某
    時，在上開友人之住處內，使用吸食器，施用第二級毒品安
    非他命1次。嗣於94年2月17日10時50分許，為警在宜蘭縣五
    結鄉○○路○段743號前查獲，並扣得第一級毒品海洛因1小
    包（驗餘後淨重0.17公克）。
二、案經宜蘭縣警察局宜蘭分局報請臺灣宜蘭地方法院檢察署檢
    察官偵查起訴，嗣於本院準備程序進行中，被告先就被訴事
    實為有罪之陳述，經裁定進行簡式審判程序。
    理  由
一、上揭犯罪事實，業據被告甲○○於檢察官偵訊及本院審理時
    坦承不諱，且於94年2月17日12時30分所採之被告尿液，經
    送檢驗結果，確實呈嗎啡、可待因、安非他命、甲基安非他
    命陽性反應之事實，亦有宜蘭縣警察局宜蘭分局尿液檢體採
    集對照登記簿、慈濟大學濫用藥物檢驗中心檢驗總表各1件
    附卷可稽。且扣案白粉1小包（驗餘後淨重0.17公克），經
    送法務部調查局鑑定結果，確實含有第一級毒品海洛因成份
    之事實，亦有法務部調查局94年5月4日調科壹字第30000126
    1號鑑定通知書1件在卷足參。又被告前因施用毒品案件，經
    送觀察、勒戒後，認為無繼續施用毒品之傾向，而於93年8
    月30日執行完畢釋放，並經臺灣宜蘭地方法院檢察署檢察官
    於同日以93年度毒偵緝字第74號為不起訴處分確定等情，亦
    有上開不起訴處分書、全國施用毒品案件紀錄表、法務部全
    國檢察官線上查詢刑案人犯在監所最新資料報表、臺灣高等
    法院被告前案紀錄表各1件附卷可稽。依此，足徵被告上開
    自白確與事實相符，其於觀察勒戒執行完畢釋放後，五年內
    再犯本案施用第一、二級毒品罪之事證已臻明確，其犯行堪
    予認定，應依法論科。
二、查海洛因、安非他命分別為毒品危害防制條例第2 條第2 項
    第1 、2 款所規定之第一、二級毒品，不得擅自施用，故核
    被告施用海洛因、安非他命之行為，分別係犯毒品危害防制
    條例第10條第1 項之施用第一級毒品罪、同條第2 項之施用
    第二級毒品罪。其施用行為前後持有第一級毒品海洛因、第
    二級毒品安非他命之低度行為，分別為其施用之高度行為所
    吸收，均不另論罪。另被告2次施用第一級毒品海洛因之行
    為，均時間緊接，方法相同，觸犯構成要件相同之罪名，顯
    係基於概括犯意反覆為之，應依連續犯之規定論以一罪，並
    依法加重其刑。又被告所犯上開施用第一級毒品罪及施用第
    二級毒品罪2罪間，犯意各別，行為互殊，應予分論併罰。
    爰審酌被告之素行、智識程度；犯罪之動機、目的、手段；
    前已因施用毒品之犯行，經觀察勒戒完畢，仍不知悔改，復
    繼續沾染毒品惡習，其施用毒品行為對於自身及社會所造成
    之危害程度非輕；分別施用第一、二級毒品之犯罪態樣及施
    用之次數、頻率；犯後已坦承犯行，態度尚佳等一切情狀，
    分別量處如主文所示之刑，並定其應執行之刑，以示警懲。
    扣案之第一級毒品海洛因1小包（驗餘後淨重0.17公克），
    不問是否屬於被告所有，應依毒品危害防制條例第18條第1
    項前段規定，宣告沒收銷燬之。
據上論斷，應依刑事訴訟法第273 條之1 第1 項、第299 條第1
項前段，毒品危害防制條例第10條第1項、第2項、第18條第1項
前段，刑法第11條前段、第56條、第51條第5款，判決如主文。
本案經檢察官陳嘉瑜到庭執行職務。
中　　華　　民　　國　　94　　年　　6　　月　　22　　日
                  臺灣宜蘭地方法院刑事第四庭
                      法  官  劉 家 祥
以上正本證明與原本無異。
如不服本判決，應於判決送達後10日內，向本院提出上訴狀（應
附繕本）。
                      書記官  邱 淑 秋
中　　華　　民　　國　　94　　年　　6 　　月　　22　　日
附錄本案論罪科刑法條全文：
毒品危害防制條例第10條第1項、第2項
施用第一級毒品者，處 6 月以上 5 年以下有期徒刑。
施用第二級毒品者，處 3 年以下有期徒刑。
